Minutes et répertoires du notaire Claude CARON, 8 juin 1619 - 7 avril 1639 (étude XXIII)
Archives nationales
- Minutes de Claude CARON, 11 juin 1619 - 7 avril 1639; MC/ET/XXIII/258 - MC/ET/XXIII/276
  - Minutes. 1619, 11 juin - 1620, décembre, 11 juin 1619 - décembre 1620; MC/ET/XXIII/258
    - PASDELOUP (Julien) demeurant en la maison d'Anselme ROUSSEAU, maître tailleur d'habits rue de la Harpe, lui même tailleur d'habits âgé de 28 ans, fils de Pierre PASDELOUP et de Barbe BARDOUL demeurant au Crucifix près Dole de Bretagne. § Mariage de Julien PASDELOUP et de Marguerite ROUSSEAU, 25 octobre 1620; MC/ET/XXIII/258
      contrat de mariage; Pasdeloup, Julien
    - HABIT (marché d') § Obligation de Pierre BIBERON, conseiller du Roi élu et contrôleur alternatif et triennal en l'élection de Rozay en Brie envers Jean SELLE, maître tailleur d'habits à Paris, de 100 livres pour façon et fourniture d'un marché d'HABIT complet et manteau à lui livré., 31 octobre 1620; MC/ET/XXIII/258
      obligation; Habit, marché d'
    - TAILLEUR d'HABITS (Me) à Paris SELLE (Jean) § Obligation envers Jean SELLE pour fourniture d'habit et manteau. (En marge: 1622, 2 avril, quittance de Jean SELLE), 31 octobre 1620; MC/ET/XXIII/258
      obligation; quittance; Selle, Jean
    - CONDÉ (Prince de) POIRIER (Pierre) secrétaire et agent des affaires du Prince de CONDÉ § Transport à Pierre POIRIER, 31 octobre 1620; MC/ET/XXIII/258
      cession; Poirier, Pierre
    - BARTHOMIER (Jean de) Ecuyer, sieur d'OLINVILLE, gentilhomme ordinaire de la maison du Roi, fils de Jean de BARTHOMIER, écuyer, sieur d'OLIVET, gentilhomme ordinaire de la chambre du Roi et de Sara de MERMAN son épouse, demeurant en leur maison seigneuriale d'Olivet, paroisse de Saint-Agnan de Gambert, diocèse de Chartres, comté de Montfort l'Amaury § Mariage de Jean de BARTHOMIER et d'Anne DU MOULIN.; Transport de rente dudit DU MOULIN à Jean de BARTHOMIER, 3 novembre 1620 - 5 novembre 1620; MC/ET/XXIII/258
      contrat de mariage; transport de droits; Barthomier, Jean de
    - DU MOULIN (Anne) fille de Pierre DU MOULIN, avocat en la cour de Parlement demeurant en son hôtel rue Pierre-Sarrazin et de défunte Claude de LA SALLE, jadis son épouse. § Mariage de Jean de BARTHOMIER, écuyer, sieur d'OLINVILLE, gentilhomme ordinaire de la maison du Roi, et d'Anne DU MOULIN Parmi les témoins pour Anne DU MOULIN: Françoise de RUBENTEL, épouse dudit sieur du MOULIN, Abel et Gaucher de SAINTE-MARTHE, écuyers, avocats en Parlement; transport de rente à Anne DU MOULIN), 3 novembre 1620 - 5 novembre 1620; MC/ET/XXIII/258
      transport de droits; contrat de mariage; Du Moulin, Anne
    - MESSAGER DEVAUX (Pierre) et LETORT (Jean) de la ville de Rouen à Paris § Quittance d'Antoine MATHAREL, bourgeois de Paris, à Pierre DEVAUX et Jean LETORT, 10 novembre 1620; MC/ET/XXIII/258
      quittance; Devaux, Pierre; Letort, Jean
    - VITRIER (Me) à Paris, BARQUILLET (Charles) et Marie MARTIN, sa femme § Transport d'une rente constituée par. .. le 15 décembre 1618 (pardevant PERLIN et GARNON), 17 novembre 1620; MC/ET/XXIII/258
      transport de droits; Barquillet, Charles; Martin, Marie; Perlin; Garnon
    - BARQUILLET (Charles) maître vitrier à Paris et Marie MARTIN, sa femme § Transport de rente par Robert POIREAU l'aîné bourgeois de Paris à Claude ANGUIN, marchand à Paris, ladite rente constituée par. .. (pardevant PERLIN et GARNON, le 15 décembre 1618); Indemnité dudit ANGUIN à Robert POIREAU le jeune, maître vitrier à Paris, 17 novembre 1620; MC/ET/XXIII/258
      transport de droits; Barquillet, Charles
    - POIREAU (Robert) le jeune maître vitrier rue de la Harpe, enseigne de l'Arbalète § Transport de rente par Robert POIREAU l'aîné bourgeois de Paris, rue de la Harpe, à Claude ANGUIN, marchand bourgeois de Paris dite rue; Indemnité dudit ANGUIN envers .., 17 novembre 1620; MC/ET/XXIII/258
    - VITRIER (Me), bourgeois de Paris, POIREAU (Robert, l'aîné et le jeune), rue de la Harpe, enseigne de l'Arbalète § Transport de rente; Indemnité, 17 novembre 1620; MC/ET/XXIII/258
    - BOULAINVILLIERS (Renée de) fille d'Antoine de BOULAINVILLIERS comte de COURTENAY § Procuration de Charles, sire de RAMBURES, pour présenter sa dispense de mariage avec Renée de BOULAINVILLIERS sa cousine 'du second au tiers degré.', 19 novembre 1620; MC/ET/XXIII/258
      procuration; Boulainvilliers, Renée de
    - DISPENSE de MARIAGE § Procuration de Charles, sire de RAMBURES, pour présenter à l'Archevêque de Rouen, la DISPENSE de MARIAGE obtenue à Rome, avec Renée de BOULAINVILLIERS, sa cousine 'du second au tiers degré'., 19 novembre 1620; MC/ET/XXIII/258
      procuration; contrat de mariage
    - RAMBURES (Charles, sire de) chevalier des ordres du Roi, maréchal des camps et armées du Roi, gouverneur de Doullens en Picardien y demeurant, étant ce jour à Paris rue Saint-Honoré, à l'enseigne l'Escouvette § Procuration en blanc de Charles, sire de RAMBURES pour présenter sa dispense de mariage avec sa cousine du second au tiers degré, Renée de BOULAINVILLIERS, obtenue du Saint-Père, à l'archevêque de Rouen., 19 novembre 1620; MC/ET/XXIII/258
      procuration; contrat de mariage; Rambures, Charles, sire de
    - SAINT-ANDRÉ-des-ARTS (rue du Cimetière) § Bail par Nicolas de MOZAN, avocat en Parlement, demeurant rue Saint-Martin, paroisse Saint-Jacques-de-la-Boucherie, pour 6 ans, à Jacques GOUTHIERE, avocat en Parlement, demeurant rue Ste Croix en la Cité, d'une maison sise rue du Cimetière SAINT-ANDRÉ-des-ARTS moyennant 450 livres de loyer annuel., 20 novembre 1620; MC/ET/XXIII/258
      bail; Saint-André-des-Arts, rue du Cimetière
    - VITRIER (Me), POIREAU (Hardouin), fils de Robert POIREAU l'aîné, demeurant rue de la Harpe, paroisse Saint-Benoît § Compte entre. .., 21 novembre 1620; MC/ET/XXIII/258
      Poireau, Hardouin; Poireau, Robert
    - POIREAU (Hardouin) maître vitrier à Paris, demeurant rue de la Harpe, paroisse Saint-Benoît § Compte entre .. et Robert POIREAU l'aîné, son père, bourgeois de Paris, demeurant dites rue et paroisse., 21 novembre 1620; MC/ET/XXIII/258
    - BOCQUILLON (Nicolas) maître arquebusier demeurant rue de la Verrerie § Mise en apprentissage par Nicolas BOCQUILLON, tuteur et par Paul MELIN, subrogé tuteur, de Paul DEBIERE, fils de défunts Sulpice DEBIERE, maître arquebusier à Paris et de Elisabeth CARON, chez François LHOMME, maître serrurier à Paris., 23 novembre 1620; MC/ET/XXIII/258
      contrat d'apprentissage; Bocquillon, Nicolas
    - SERRURIER (Me) (Apprentissage) § Mise en apprentissage par Nicolas BOCQUILLON, maître arquebusier à Paris et Paul MELIN, maître potier de terre à Paris, pour 5 ans, de Paul DEBIERE, fils de défunts Sulpice DEBIERE, arquebusier à Paris et d'Elisabeth CARON, dont ils sont tuteur et subrogé tuteur, chez François LHOMME. .. à Paris, moyennant le vivre et le couvert; led. BOCQUILLON entretiendra l'apprenti en habits, chassures, et il ne sera déboursé aucun deniers., 23 novembre 1620; MC/ET/XXIII/258
      contrat d'apprentissage
    - L'HOMME (François) maître serrurier demeurant rue de la Parcheminerie § Apprentissage de Paul DEBIERE chez .., 23 novembre 1620; MC/ET/XXIII/258
      contrat d'apprentissage; L'homme, François
    - SERRURIER (Me) LHOMME (François) rue de la Parcheminerie § Apprentissage chez..., 23 novembre 1620; MC/ET/XXIII/258
      contrat d'apprentissage; Lhomme, François
    - POTIER de TERRE (Me) MELIN (Paul) rue Bordelle § Mise en apprentissage par. .. et autre., 23 novembre 1620; MC/ET/XXIII/258
      contrat d'apprentissage; Melin, Paul; potier
    - DEBIERE (Sulpice) maître arquebusier à Paris et Elisabeth CARON, sa femme § Mise en apprentissage de Paul DEBIERE, fils de défunts Sulpice DEBIERE, chez François LHOMME, maître serrurier à Paris, 23 novembre 1620; MC/ET/XXIII/258
      contrat d'apprentissage; Debiere, Sulpice
    - ARQUEBUSIER (Maître) à Paris DEBIERE (Sulpice) et Elisabeth CARON, sa femme § Apprentissage de Paul DEBIERE, fils de défunts Sulpice DEBIERE et Elisabeth CARON, sa femme, 23 novembre 1620; MC/ET/XXIII/258
      contrat d'apprentissage; Debière, Sulpice
    - ARQUEBUSIER (Maître) BOCQUILLON (Nicolas) rue de la Verrerie § Mise en apprentissage par Nicolas BOCQUILION, 23 novembre 1620; MC/ET/XXIII/258
    - CHIRURGIEN (Maître) à Paris TURPIN (François) rue de la Harpe § Quittance de François TURPIN, 25 novembre 1620; MC/ET/XXIII/258
      quittance; Turpin, François
    - TURPIN (François) maître chirurgien à Paris, demeurant rue de la Harpe, paroisse Saint-Benoît § Quittance de François TURPIN à Mathieu TURPIN, avocat en Parlement, demeurant rue du Coeur Volant à Saint-Germain-des-Prés, condamné envers lui., 25 novembre 1620; MC/ET/XXIII/258
    - TEIL (Le) au Perche § Délaissement par Michel ROULLEAU, prêtre, chapelain de la chapelle Sainte-Catherine, fondée en l'église Notre-Dame du Le TEIL, à Pierre DELORY, bourgeois de Paris, de tous les héritages dépendant de ladite chapelle, moyennant 30 livres de ferme annuelle., 3 décembre 1620; MC/ET/XXIII/258
      Teil, Le
    - SAINT-OUIN (Madame de) § Obligation de Louis GIRARD, maître maçon, envers Esme RAVIERE, bourgeois de Paris, qui lui a prêté 1300 £ en partie pour payer les bâtiments faits pour Madame de SAINT-OUIN rue Saint-Thomas-du-Louvre., 4 décembre 1620; MC/ET/XXIII/258
      obligation; Saint-Ouin, Madame de
    - GIRARD (Louis) maître maçon demeurant rue Saint-Antoine, paroisse Saint-Paul § Obligation de. .. envers Esme RAVIERE, bourgeois de Paris, de la somme de 1300 livres empruntée en partie pour payer les bâtiments faits par. .. à Madame de SAINT-OUIN, rue Saint-Thomas-du-Louvre., 4 décembre 1620; MC/ET/XXIII/258
      obligation; Girard, Louis
    - MACON (Me) GERARD Louis rue Saint-Antoine § Obligation de. .., 4 décembre 1620; MC/ET/XXIII/258
      obligation; Gérard, Louis
    - SAINT-THOMAS-du-LOUVRE (rue) § Obligation de Louis GIRARD de la somme de 1300 £ empruntée pour payer en parties les travaux faits pour Madame de SAINT-OUIN rue SAINT-THOMAS-du-LOUVRE, 4 décembre 1620; MC/ET/XXIII/258
      obligation; Saint-Thomas-du-Louvre, rue
    - IMPRIMEUR DUPIRET (Martial) rue de la Harpe § Inventaire après décès de Guillemette COUILLE, femme de Martial DUPIRET à sa requête. (Pas de prisée de matériel), 9 décembre 1620; MC/ET/XXIII/258
      inventaire; Dupiret, Martial
    - DUPIRET (Martial) Imprimeur, rue de la Harpe, paroisse Saint-Séverin § Inventaire à la requête de Martial DUPIRET après décès de Guillemette COUILLE, sa femme., 9 décembre 1620; MC/ET/XXIII/258
    - BANQUIER expéditionnaire en cour de Rome LUYLIER (Claude) rue de la Harpe § Annulation d'un contrat de vente fait à Claude LUYLIER, 17 décembre 1620; MC/ET/XXIII/258
      acte de vente; Luillier, Claude
    - SAINT-VICTOR (Abbaye) § Annulation par François de HARLAY, conseiller du Roi en ses conseils d'état et privé, archevêque de Rouen, primat de Normandie et abbé commandataire de l'Abbaye SAINT-VICTOR, logé en l'hôtel de Lorraine rue du Roi-de-Sicile, et Claude LUYLIER, banquier expéditionnaire en cour de Rome, de la vente ci-devant faite par ledit abbé aud. LUYLIER, d'une place hors la porte Saint-Bernard, près du bord de l'eau, afin d'éviter un procès intenté par les religieux prieur et couvent de l'Abbaye SAINT-VICTOR, 17 décembre 1620; MC/ET/XXIII/258
      Saint-Victor, Abbaye
    - OFFICE de CONSEILLER du Roi et LIEUTENANT du Prévôt des Maréchaux du gouvernement de Paris § Vente par Charles de CLUISSANT, conseiller du Roi, et lieutenant etc... demeurant rue Geoffroy-Langevin, à Jean LE ROUSSET, demeurant rue Saint-Jacques, de son OFFICE de CONSEILLER du Roi et LIEUTENANT du Prévôt des Maréchaux du gouvernement de Paris, moyennant 12 000 livres., 23 décembre 1620; MC/ET/XXIII/258
      acte de vente
    - GRAVEUR (Me) DEHEERE (Jean) rue Traversine, paroisse Saint-Etienne-du-Mont § Obligation de. .., 3 septembre 1630; MC/ET/XXIII/258
  - Minutes. 1621, MC/ET/XXIII/259; registre
    - PONCET (Pierre) Conseiller et secrétaire du Roi demeurant rue des Deux-Portes, paroisse Saint-Benoît § Marché de fouille et transport de terre à Louis GIRARD, maître maçon, chargé d'une construction en la maison de Pierre PONCET; Devis et marché de maçonnerie par ledit GIRARD à Pierre PONCET pour cette maison où il demeure, appartenant à Marie DOUJAT, sa mère., 2 janvier 1621 - 4 janvier 1621; MC/ET/XXIII/259
      devis; marché; Poncet, Pierre
    - GIRARD (Louis) maître maçon demeurant rue Saint-Antoine, paroisse Saint-Paul § Marché de fouille de terre par Martin FOURDRIN, terrassier et voiturier rue du Temple, pour une place rue des Deux-Portes où. .. doit bâtir [moyennant 6 livres par toise]; Devis et marché de maçonnerie par. .. à Pierre PONCET, secrétaire du Roi, pour ladite maison rue des Deux-Portes, 4 janvier 1621 - 2 février 1621; MC/ET/XXIII/259
      devis; marché; Girard, Louis
    - BLOIS (château de) § Transaction entre Pierre MANGOT, nagère garde du Roi en ses jardins du. .., demeurant ordinairement au faubourg du Four-lez-Blois, à présent logé en la maison de la Limace, rue Saint-Séverin, et Thomas DUBOIS, maître tailleur de pierre à Blois, à présent logé rue de la Harpe à Paris, se faisant fort de Catherine LEVE, sa femme [tous deux actuellement logés à Paris, à fin d'éviter un procès]., 8 janvier 1621; MC/ET/XXIII/259
      accord; Blois (Loir-et-Cher, château de); Mangot, Pierre
    - FONTENAY près Bagneux § Vente par Laurent de SOYER, maître pâtissier au faubourg Saint-Jacques, à cause de Jacqueline MUSNIER, sa femme, auparavant veuve de Guillain ASSELIN, marchand boulanger-tavernier à FONTENAY, et autres, à Jean LERICHE, boulanger à FONTENAY, d'une maison couverte de tuiles et petit jardin clos de murs sis à FONTENAY au carrefour guilloy, moyennant 600 livres.; Même date: Indemnité., 11 janvier 1621; MC/ET/XXIII/259
      acte de vente; Soyer, Laurent de
    - AUTISSIER (Jean) Juré du Roi ès oeuvres de maçonnerie, demeurant rue Christine § Rétrocession par Jean GUILLARD, marchand de vins et l'un des 12 marchands privilégiés suivant la Cour [demeurant rue Saint-Jacques, paroisse Saint-Séverin] à. ..., d'une rente de 50 livres que. .. a transportée aud. GUILLARD, pardevant DAUVERGNE et GUILLARD, le 23 septembre 1615., 15 janvier 1621; MC/ET/XXIII/259
      Autissier, Jean
    - BEAUMONT-sur-OISE § Obligation d'Etienne de LA FOSSE, receveur ordinaire des domaines de BEAUMONT-sur-OISE, Jean CHEFDEVILLE, lieutenant criminel de robe courte à BEAUMONT-sur-OISE et Nicolas de TURMENYES, sergent dangereux ès eaux et forêts de BEAUMONT-sur-OISE, tous logés à Paris en la maison où pend pour enseigne le Paon, rue Comtesse d'Artois, envers Léonor de SAINCT-LEU, notaire au Châtelet, de la somme de 1500 livres [prêtée par Léonor de Saint-Leu, notaire au Châtelet, demeurant rue de la Harpe, paroisse Saint-Séverin] empruntée pour délivrer à la marquise de QUERCHEVILLE, veuve de Charles DU PLESSIS ? dame usufruitière de BEAUMONT-sur-OISE, recette dudit CHEFDEVILLE., 22 janvier 1621; MC/ET/XXIII/259
      obligation; Chefdeville, Jean
    - CORBIGNY (Abbaye Saint-Léonard de) en Nivernais § Quittance de Martin de COUET, abbé et seigneur temporel de l'abbaye Saint-Léonard de CORBIGNY, conseiller et aumônier du Roi, [logé à L'image Notre-Dame à Saint-Germain-des-Prés] à Gabriel FLOCQUART, marchand à Corbigny, naguère fermier du revenu temporel de l'Abbaye Saint-Léonard de CORBIGNY durant 3 ans., 22 janvier 1621; MC/ET/XXIII/259
      quittance; Corbigny (Nièvre, abbaye de); Couet, Martin de
    - MACONNERIE (marché de) § Devis des ouvrages de... à faire de neuf pour la construction d'un corps d'hôtel élevé en pavillon dans le jardin de la maison où Pierre PONCET, secrétaire du Roi, demeure, sise rue des Deux-portes, appartenant à Marie DOUJAT sa mère, et marché par Louis Gérard, maître maçon, audit Pierre PONCET, moyennant 7 livres la toise. (A la suite: 1621, 6, 21 mars, 6 avril, quittances), 2 février 1621; MC/ET/XXIII/259
      quittance; devis; marché; Poncet, Pierre; Doujat, Marie; Gérard, Louis; maçon
    - DUPRÉ (Jacques) maître tailleur d'habits bourgeois de Paris, demeurant rue de la Huchette, maison à l'enseigne de l'Epée de bois § Inventaire à la requête de Jacques DUPRÉ, après décès de Jeanne MERGER, sa femme., 4 février 1621; MC/ET/XXIII/259
      inventaire; Dupré, Jacques
    - LUSIGNAN de SAINT-GELAIS (Arthus de) chevalier, seigneur de LANSAC, SAINT-SAVIN, MONDON et autrespîaces, gouverneur pour le Roi des ville et château de Bourg sur la rivière de Dordogne, capitaine de 50 hommes d'armes des ordonnances de S.M., demeurant en la maison noble de Lansac, audit Bourg, à présent logé à Paris, rue Sainte-Avoye § Déclaration de Arthus de LUSIGNAN de SAINT-GELAIS; Ratification par Arthus de LUSIGNAN de SAINT-GELAIS, 5 février 1621; MC/ET/XXIII/259
      déclaration; Lusignan de Saint-Gelais, Arthus de
    - Constitution par François de Fortier, conseiller du roi en sa cour de parlement, se faisant fort d'Anne de La Barre, sa femme, à Léonor de Saint-Leu, notaire au Châtelet, demeurant rue de la Harpe, paroisse Saint-Séverin, de 250 l. de rente, moyennant 4000 l.ts., dont quittance audit Saint-Leu., 8 février 1621; MC/ET/XXIII/259
      A la suite: quittance de rachat par Léonor de Saint-Leu (le 31 août 1621).
      constitution de rente; quittance; acte de vente; Harpe (rue de la); Fortiers, François de; La Barre, Anne de; Saint-Leu, Léonor de (15..-1627); notaire
    - GIRARD (Louis) maître maçon demeurant rue Saint-Antoine § Obligation de. .. envers Julien LE BIGOT, receveur des barrages de Paris, de 470 livres en prêt; Marché de maçonnerie par Jean ROUGEMONT et Jean LEBRUN, compagnons maçons, à. .. pour les bâtiments entrepris de deux maisons au collège de Bourgogne., 3 mars 1621 - 14 mars 1621; MC/ET/XXIII/259
      obligation; marché; Girard, Louis
    - BERNARD (Antoine) maître menuisier à Paris, demeurant en l'Hôtel de Luxembourg à Saint-Germain-des-Prés § Apprentissage de Jean DUBRUEIL chez... et Michel DURET, aussi menuisier., 8 mars 1621; MC/ET/XXIII/259
      contrat d'apprentissage; Bernard, Antoine
    - MENUISIER maître Apprentissage § Mise en apprentissage, par Gaucher de SAINTE-MARTHE, écuyer, pour 6 ans, de Jean DUBREUIL, âgé de 17 ans, fils de défunts Nicolas DUBRUEIL, receveur à Tours et de Margureite DU MOULIN, chez Antoine BERNARD et Michel DURET, maîtres menuisiers demeurant à l'Hôtel du Luxembourg à Saint-Germain-des-Prés, sans débours En mars 1622, 3 janvier désistement., 8 mars 1621; MC/ET/XXIII/259
      contrat d'apprentissage; Sainte-Marthe, Gaucher; Dubreuil, Jean; Dubreuil, Nicolas; Moulin, Marguerite; Bernard, Antoine; Duret, Michel
    - MACON compagnon ROUGEMONT Jean demeurant à Vanves § Marché de maçonnerie par. .. et autre., 10 mars 1621; MC/ET/XXIII/259
      marché; Rougemont, Jean
    - MACONNERIE (marché de) § Promesse par Jean ROUGEMONT [compagnon maçon demeurant à Vanves] et Jean LEBRUN, [compagnon maçon demeurant au Cimetière Saint-Jean], à Louis Gérard maître maçon, de travailler pour lui aux bâtiments qu'il a entrepris dans le collège de Bourgogne, de deux maisons, l'une pour M. PETIT, l'autre pour ledit Collège et que les dits ROUGEMONT et LEBRUN devront du rez de chaussée seulement jusqu'à la hauteur désirée par les propriétaires, et ce moyennant 40 et 50 sols par toise., 14 mars 1621; MC/ET/XXIII/259
      marché; Rougemont, Jean; Lebrun, Jean; Gérard, Louis; Petit,, M.; maçon
    - DAVENET (Jean) marchand papetier demeurant à Paris (sur le Pont Saint-Michel) § Délibération des habitants du Pont Saint-Michel [DEBAY (Laurent) maître parcheminier, DOULCEUR (David) marchand libraire (absent), LE DUC (Jean) marchand papetier, PEREDOUX (Jean) marchand papetier, BARDEL (Philippe) maître fourbisseur, BEAUVAIS (Louis de) maître menuisier, BOSSU (Thomas) maître fourbisseur, BILLY (Nicolas de) maître fourbisseur, LE CONTE (Jacques) maître fourbisseur, LOIRET (Jean) maître fourbisseur se faisant fort de Adrien HAVIGNE, conseiller élu par le roi à Beauvais, REGNIER (Jacques) maître fourbisseur] [qui nomment Jean SERVAL, Simon LEFEBURE, maîtres fourbisseurs et garnisseurs d'épées à Paris, Jean DAVENET, marchand papetier, Etienne FRELIN, maître éperonnier, Alexandre GALLEMANT, maître tailleur d'habits et Edmond HOTEMAN, maître faiseur d'instruments de musique, comme procureurs et syndics de la communauté dudit Pont; Quittance de la remise des lettres patentes ordonnant la construction du PONT SAINT-MICHEL]., 18 mars 1621; MC/ET/XXIII/259
      Davenet, Jean
    - FOUR (rue du) à Saint-Germain-des-Prés Maison à l'enseigne de la Nativité § Bail par Jean LE BRUN, procureur au Grand Conseil et Claude GUERIN, sa femme, demeurant rue de la Parcheminerie, à Pierre COUSIN, marchand de vins, bourgeois de Paris et Andrée GAYANT, sa femme, demeurant en la rue du FOUR, à titre de rente, de ladite maison., 19 mars 1621; MC/ET/XXIII/259
      bail; Le Brun, Jean
    - GRANNON (Pierre de) Ecuyer, pourvoyeur de la grande fauconnerie du Roi et Jeanne LE TEXIER, sa femme, demeurant au coin de la rue de la Huchette, chez la veuve REGNAULT, apothicaire § Obligation de Pierre de GRANNON envers Jean ARRAUD, sieur du Verger, absent, de 1100 livres pour achat de meubles; Obligation de François de MONTJOLY, écuyer, Ier gentilhomme du duc de NEMOURS, envers Pierre de GRANNON, de 150 livres en prêt., 22 mars 1621 - 23 mars 1621; MC/ET/XXIII/259
    - MONTJOLY (François de) Ecuyer et premier gentilhomme du duc de NEMOURS, demeurant en son hôtel rue Pavée, paroisse Saint-André-des-Arts § Obligation de François de MONTJOLY envers Pierre de GRANNON, écuyer pourvoyeur de la grande fauconnerie du Roi, de 150 £. en prêt., 23 mars 1621; MC/ET/XXIII/259
      obligation; Montjoly, François de
    - MESSAGER JESTIER (Marin) MESSAGER de la ville de Lassey au Maine, à présent logé à la Rose rouge rue de la Harpe § Obligation de Julien TUAUT, prêtre habitué en l'église Saint-Eustache, et de Marin JESTIER envers Antoine DESROZIERS marchand hôtelier à Paris, à cause de six vingts livres auxquelles Clément TAROT, ci-devant messager dudit Lassey était obligé envers ledit DESROZIERS., 24 mars 1621; MC/ET/XXIII/259
      obligation; Jestier, Marin
    - PÂTISSIER-OUBLIER (Me) (Apprentissage) § Mise en apprentissage par Jacques BEAUCOSTE, compagnon maçon à Paris, [demeurant rue de la Bretonnerie] pour 5 ans, de Claude BEAUCOSTE, son fils, âgé de 14 ans, chez Jacques SERTIER maître PÂTISSIER-OUBLIER à Paris [rue et paroisse Saint-Séverin], sans aucun débours., 25 mars 1621; MC/ET/XXIII/259
      contrat d'apprentissage; Beaucoste, Jacques
    - OFFICE de PROCUREUR au siège présidial du Châtelet § Vente par Pierre DEPRIME, procureur au Châtelet à Nicolas THEVENARD, praticien au Châtelet, de l'état et OFFICE de PROCUREUR au siège présidial du Châtelet, moyennant 660 livres., 27 mars 1621; MC/ET/XXIII/259
      acte de vente; Deprime, Pierre
    - RANCÉ (Jean de) TIERCELIN Chevalier, seigneur de la Chapelle Ballou, pays de la Marche et du Chastelier en Berry, demeurant au Chastelier, à présent logé à Paris rue du Pélican, en la maison de l'Ecu de France. § Obligation de Jean de RANCÉ et de Charles LAMOUYEULX, greffier de la prévôté de la connétablie et maréchaussée de France, camps et armées de S.M., demeurant rue de la Huchette, envers Nicolas DEMONCELT, maître apothicaire rue de la Harpe, de 1200 livres en prêt., 29 mars 1621; MC/ET/XXIII/259
      obligation; marché; Rancé, Jean de